【裁判字號】    97,訴,5166
【裁判日期】    980716
【裁判案由】    偽造有價證券
【裁判全文】
臺灣板橋地方法院刑事判決              97年度訴字第5166號
公  訴  人  臺灣板橋地方法院檢察署檢察官
被      告  甲○○
上列被告因偽造有價證券案件，經檢察官提起公訴（97年度偵字
第24262 號），本院判決如下：
    主    文
甲○○意圖供行使之用而交付偽造之信用卡於人，處有期徒刑壹
年肆月，減為有期徒刑捌月。如附表所示偽造之信用卡共肆拾伍
張均沒收之。
    事    實
一、甲○○於民國90年6 月間見某跳蚤雜誌刊有販賣偽造信用卡
    之廣告，乃以電話與之聯絡，並意圖供行使之用，於同年月
    26日在臺北市○○路與民生東路口附近，以每張新臺幣（下
    同）3,000 元，合計21萬元之價格，向真實姓名年籍不詳綽
    號「阿緯」之成年男子購得70餘張信用卡（經確認屬於偽造
    之信用卡者有45張，詳如附表所示，另起訴書附表中持卡人
    「林聖善」為「林聖書」之誤載，且此部分與鄭茂松部分卡
    號亦有誤載，另漏載郭伯松、廖俊雄、梁瑞燕、張尚寬部分
    ，均應予以補充更正），旋即透過邱任延找馬振民、周思吟
    、陳學毅，自己再邀蔡文德、吳友仁，約定共組澳洲旅遊團
    ，由甲○○負責支付旅費及提供偽造信用卡予邱任延、馬振
    民、周思吟、陳學毅、蔡文德及吳友仁（下稱邱任延等6 人
    ，邱任延被訴意圖供行使之用而交付偽造信用卡罪，其餘5
    人被訴意圖供行使之用而收受偽造信用卡罪，均經臺灣桃園
    地方法院以91年度桃簡字第1120號判處有罪確定），而邱任
    延等6 人則持該等信用卡在澳洲以刷卡方式購買物品，購得
    物品於返國後即予變賣，刷卡消費之人可得價金的一半。其
    後，甲○○於90年6 月27日，在臺北市○○路與安和路口處
    ，將前揭70餘張信用卡（含如附表所示經確認為偽造之信用
    卡45張）交付予邱任延，再由邱任延於同年月29日，在桃園
    中正國際機場第二航廈廁所內，交付其中9 張予馬振民、13
    張予周思吟、數張予陳學毅、13張予蔡文德、11張予吳友仁
    ，自己則保留13張。隨後甲○○（其本身未持任何偽造之信
    用卡）與邱任延等6 人即搭乘長榮航空BR301 班機飛往澳洲
    ，惟於同年月30日入境澳洲海關處時，旋遭澳洲海關發現，
    並當場查扣該等信用卡，經澳洲銀行通知VISA國際組織轉知
    我國聯合信用卡處理中心有大量信用卡遭警查扣，我國聯合
    信用卡處理中心再請如附表所示各發卡銀行分別確認如附表
    所示45張信用卡均未遺失而係遭人偽造。嗣邱任延等6 人於
    90年12月29日遭澳洲移民局遣返回國後，內政部警政署航空
    警察局即據報在桃園中正國際機場接機，經詢問後確認甲○
    ○為交付上開45張偽造信用卡之人，因而查悉上情。
二、案經內政部警政署航空警察局報告臺灣桃園地方法院檢察署
    檢察官呈請臺灣高等法院檢察署檢察長令轉臺灣板橋地方法
    院檢察署檢察官偵查後起訴。
    理    由
壹、程序部分：
一、按本法於在中華民國領域內犯罪者，適用之，刑法第3 條前
    段定有明文。本案被告係被訴刑法第201 條之1 第2 項後段
    意圖供行使之用而交付偽造信用卡罪，依據前述犯罪事實，
    其犯罪行為應於90年6 月27日在臺北市○○路與安和路口處
    ，將所購得之70餘張信用卡（含如附表所示經確認屬於偽造
    信用卡45張）交予邱任延時，即已成立。其後該等偽造信用
    卡雖係在澳洲遭該國員警查扣，但被告意圖供行使之用而交
    付偽造信用卡之犯罪地既在我國領域內所為，則我國法院當
    有刑事審判權。次查被告雖設籍於臺中縣新社鄉福興村永豐
    17號，但起訴時居住地為本院轄區之臺北縣中和市○○街14
    9 號2 樓，依據刑事訴訟法第5 條第1 項，本院當有管轄權
    ，故被告於本院98年7 月2 日審理時泛稱本院無管轄權，容
    有誤會。
二、關於本案事實與另案（即臺灣高等法院97年度上更（二）字
    第558 號及歷次前審案號）間有無牽連犯之裁判上一罪關係
    部分：
    (一)查本案原由臺灣桃園地方法院檢察署檢察官以91年度偵字
      第3343號進行偵查，惟於91年9 月17日函送臺灣臺北地方
      法院聲請併入該院91年度訴緝字第92號案件審理，經同院
      以91年9 月27日函退併辦；其後，同署檢察官復於91年11
      月4 日函送臺灣高等法院聲請併入該院91年度上訴字第24
      47號案件審理，惟經該院於93年6 月1 日函退併辦後，同
      署檢察官乃於93年6 月24日簽請移轉管轄，經臺灣高等法
      院於93年7 月12日令轉臺灣板橋地方法院檢察署偵辦。93
      年8 月5 日，臺灣板橋地方法院檢察署檢察官復將本案函
      請臺灣高等法院併入該院96年度上更（一）字第86號案件
      審理（按前述91年度上訴字第2447號判決後，被告提起上
      訴，最高法院以96年度台上字第423 號判決撤銷原判決，
      發回臺灣高等法院後，該院即新分96年度上更（一）字第
      86號案件審理），惟經該院於97年8 月20日以無牽連犯之
      裁判上一罪關係，故無從併案審理為由退回，其後同署檢
      察官乃於97年11月8 日提起本件公訴等情，有前開函文、
      命令及判決書附卷可稽。
    (二)本案同一事實另於93年間經臺灣臺北地方法院檢察署檢察
      官分案偵辦（案號為93年度偵字第9958號），嗣該署檢察
      官於93年9 月30日函送最高法院聲請併入該院96年度台上
      字第423 號案件審理，經最高法院撤銷原判決發回臺灣高
      等法院後，該院於97年8 月20日以無牽連犯之裁判上一罪
      關係，故無從併案審理為由退回臺灣臺北地方法院檢察署
      偵辦（案號為97年度偵字第18402 字第66779 號）。惟同
      署檢察官復於97年9 月29日以北檢玲餘97偵18402 字第66
      779 號函送最高法院聲請併入該院97年度台上字第5280號
      案件審理（按臺灣高等法院96年度上更（一）字第86號判
      決後，被告提起上訴，最高法院乃分97年度台上字第5280
      號審理）。嗣最高法院97年度台上字第5280號判決撤銷原
      判決，發回臺灣高等法院後，該院即新分97年度上更（二
      ）字第558 號案件審理。其後，臺灣高等法院於98年4 月
      16日以97年度上更（二）字第558 號認定「被告所犯刑法
      第201 條之1 第2 項後段犯行（即意圖供行使之用，交付
      偽造信用卡），與被告前揭論罪科刑部分（即連續行使偽
      造私文書詐取財物），時間不緊接（相距近1 年）、構成
      要件亦不同、且無方法目的或原因結果之牽連關係，本院
      自無從併辦，自應退回檢察官，由檢察官另行偵辦」，有
      前揭函文及判決書在卷可查。
    (三)本案係經臺灣板橋地方法院檢察署檢察官提起公訴，並於
      97年12月3 日繫屬本院，其犯罪事實與臺灣臺北地方法院
      97年度偵字第18402 字第66779 號之犯罪事實雖屬同一，
      但後者僅先後兩度聲請併案審理而遭退回，迄至本案繫屬
      為止均未曾向法院提起公訴，故本案乃先繫屬之案件，合
      先敘明。其次，被告雖略辯稱：本案與臺灣高等法院97年
      度上更（二）字第558 號及其歷次前審案號案件（下稱前
      案）有裁判上一罪關係，此有最高法院97年度台上字第52
      80號判決書第4 頁倒數第9 行以下之陳述（見本院卷第30
      頁反面）為據，故本案應併入該案一併審理云云。然而，
      最高法院97年度台上字第5280號判決書第4 頁倒數第9 行
      以下僅略謂：臺灣臺北地方法院檢察署於97年9 月29日以
      北檢玲餘97偵18402 字第66 779號函移送併案審理部分，
      因案經發回，應併注意依法辦理等語，並未為實體認定，
      本難遽認該併案事實（即與本案同一之事實）與前案具有
      裁判上一罪之關係。另查前案犯罪事實略為：被告於89
      年6 月27日起至同年8 月10日止，連續持盧正威所提供之
      偽造信用卡刷卡消費，詐取財物，並在偽造之信用卡背面
      簽名條上偽造持卡人姓名，及在刷卡後之簽單上偽造持卡
      人姓名；被告於89年8 月自行購買約30張偽造信用卡後
      ，即夥同不詳年籍姓名之成年男子於同年月19至22日間，
      在偽造之信用卡背面簽名條上偽造持卡人姓名，其後即持
      以刷卡消費詐取財物，並在簽單上偽造持卡人姓名；嗣
      經警於90年1 月17日17時許持搜索票在臺北市○○○路○
      段86號地下室查獲被告，因而查悉上情，有該判決書在卷
      可參（本院卷66至79頁）。本院審酌前案犯罪時間為89年
      6 月27至8 月22日，與本案被告購買偽造信用卡乃至於交
      付偽造信用卡予邱任延之時間（即90年6 月26、27日），
      兩者相隔已將近1 年，且被告前案曾於90年1 月17日遭警
      查獲，並遭警查扣大量偽卡，參以被告於本案偵訊時自稱
      ：伊係在跳蚤雜誌刊看到有販賣偽造信用卡的廣告，才與
      「阿緯」聯絡，是第一次跟他買卡等語（桃檢91年度偵字
      第3343號卷第93頁），可見兩批偽卡之來源迥異，被告於
      90年1 月17日遭警查獲後，既係於同年6 月26日始偶然發
      現販賣偽造信用卡的廣告進而向「阿緯」購買，此事實顯
      非其遂行前案犯行時所得預見，難謂係基於概括犯意所為
      。況且，前案係認被告有連續行使偽造私文書及詐取財物
      犯行，而本案被告係意圖供行使之用而交付偽造信用卡，
      兩者在犯罪構成要件上亦有不同（按刑法第201 條之1 係
      經總統於90年6 月20日公布，同年6 月23日生效，該條第
      2 項後段之法定刑為「5 年以下有期徒刑，得併科3 萬元
      以下罰金」，較刑法第210 條、第339 條之法定刑為輕，
      故前案僅認定被告係犯行使偽造私文書及詐欺取財罪，並
      從一重論以行使偽造私文書罪，於法尚無違誤）。從而，
      本案犯罪事實與前案犯罪事實間，應無方法目的或原因結
      果之牽連關係，亦無其他裁判上或實質上一罪關係（臺灣
      高等法院97年度上更（二）字第558 號判決亦同此認定）
      。本案乃經檢察官提起公訴，復無其他與本案有同一關係
      之案件先行繫屬於法院，本院自得獨立認定事實進行審判
      。
三、按同一行為雖經外國確定裁判，仍得依本法處斷。但在外國
    已受刑之全部或一部執行者，得免其刑之全部或一部之執行
    ，刑法第9 條固有明文。然此條既係規定「得依本法處斷」
    或「得免其刑之全部或一部之執行」，亦即同一行為縱經外
    國確定裁判，我國法院仍可適用我國刑法予以論罪科刑，縱
    使該被告在外國已受刑之全部或一部執行，亦可斟酌是否給
    予免刑，而非必然不可再為實體判決，或必應給予免刑判決
    。本案被告於本院98年7 月2 日審理時首次辯稱：伊這部分
    在國外有執行過9 個月，且其他共犯回國後都被簡易判決判
    處2 個月並給予緩刑，請依刑法第9 條判決免刑云云（本院
    卷第102 頁，其於此前本院歷次準備程序期日均未提出此種
    答辯）。然查卷內僅有關於馬振民、吳友仁、蔡文德、周思
    吟、陳學毅等5 人之澳洲警方所作犯人紀錄（charge sheet
    ）、批准機關所作成之保釋決定理由書（reason for bail
    decision by authorising officer） 等文件（見桃檢91年
    度偵字第3343號卷第6 至10、18至22、26至28、31至34、88
    至91頁），則邱任延等6 人雖於90年12月29日先遭澳洲移民
    局遣返回國，但因卷附文件均屬警方文件，未見澳洲法院判
    決書或執行紀錄，縱使被告於90年6 月30日與邱任延等6 人
    入境澳洲時有遭該國員警查獲並拘留之事實，該拘留是否係
    依據澳洲法院確定判決所為刑之執行，並無證據可供佐證，
    實難僅憑被告空言所言，即遽認本案同一事實業經澳洲法院
    判決並執行完畢。況且，我國刑法第201 條之1 係於90年6
    月20日經總統公布，同年6 月23日生效，依其立法理由：「
    考量近年偽造、變造金融卡、信用卡之犯罪行為層出不窮，
    查獲之案件多為企業化、多角化及跨國性集團之犯罪，已嚴
    重危害社會經濟秩序，與行使偽卡之詐欺行為相較，實有過
    之而無不及，故以高於詐欺罪之法定刑處罰」，可知我國立
    法者有意針對偽造信用卡或散布或收受者提高刑罰，以達嚇
    阻之效，縱認被告所稱其在澳洲已遭判決9 個月並執行完畢
    云云屬實，本案被告乃購買70餘張信用卡（含如附表所示經
    確認屬於偽造之信用卡45張）後分散交予邱任延等6 人，再
    分頭遂行刷卡購物偽造文書、詐欺取財犯行，顯屬增訂刑法
    第201 條之1 所欲處罰之對象，亦不宜逕予宣告免刑。
貳、實體部分：
一、上開犯罪事實，迭據被告於偵訊及本院準備程序、審理時自
    白不諱，核與證人邱任延等6 人於警詢及偵訊時所言及如附
    表所示發卡銀行代理人沈家弘、蔡宗哲、王信升、林伶霞、
    陳清安、陳炯華李誠益、賴以捷、林淑宜、欒少昌、吳維鈞
    、李育彰、唐大正所述情節相符（此等證據方法雖均屬被告
    以外之人於審判外所為言詞陳述，但被告業於本院98年7 月
    2 日審理時明示同意作為證據，見本院卷第99頁，本院審酌
    此等6 人所言與被告前揭供述相符，並經檢警依法製作筆錄
    ，應適合作為本案證據，故有證據能力），並有被告及邱任
    延等6 人之國人入出境查詢報表及如附表所示發卡銀行之損
    失報表等資料附卷可查，堪認被告前揭自白屬實。本案事證
    明確，被告犯行堪以認定。
二、查被告行為後，刑法業於94年2 月2 日修正公布，並自95年
    7 月1 日施行。按行為後法律有變更者，適用行為時之法律
    ，但行為後之法律有利於行為人者，適用最有利於行為人之
    法律，現行刑法第2 條第1 項訂有明文。此條規定係規範行
    為後法律變更所生新舊法律比較適用之準據法，本身尚無比
    較新舊法之問題，應一律適用裁判時之現行刑法第2 條規定
    以決定適用之刑罰法律。又本次刑法修正之比較新舊法，應
    就罪刑有關之共犯、未遂犯、想像競合犯、牽連犯、連續犯
    、結合犯，以及累犯加重、自首減輕暨其他法定加減原因（
    如身分加減）與加減例等一切情形，綜其全部罪刑之結果而
    為比較（最高法院95年5 月23日著有95年度第8 次刑庭會議
    決議參照）。經查：修正前刑法第33條第5 款原規定：「罰
    金：（銀元）1 元以上」，復依罰金罰鍰提高標準條例第1
    條前段規定提高為10倍，折算新臺幣為30元；於本次修正後
    刑法第33條第5 款規定：「罰金：新臺幣1 千元以上，以百
    元計算之」，依修正前法律之規定，被告所犯之刑法第201
    條之1 第2 項後段之罪若併科罰金，其最高度為銀元3 萬元
    即新臺幣9 萬元，最低度為新臺幣30元，然若依修正後之法
    律規定，其最高度不變，但最低度提高為新臺幣1 千元，自
    以修正前刑法第33條第5 款之規定較有利於被告。此外，即
    無其他應比較事項，被告行為後修正施行之刑法規定既未較
    行為時之規定有利，即應適用行為時即修正前之刑法相關規
    定。
三、核被告所為，係犯刑法第201 條之1 第2 項後之意圖供行使
    之用而交付偽造信用卡罪。爰審酌被告之素行紀錄（即前案
    已遭警於90年1 月17日查獲大批偽卡及工具等物，竟仍不知
    警惕，再度購買本案偽造信用卡後交付於人），犯罪之動機
    目的，智識程度，其交付之偽卡數量眾多，又分散交予邱任
    延等6 人持以刷卡消費，潛在之犯罪危害程度甚高，及其犯
    後始終坦認犯行態度良好等一切情狀，量處如主文所示之刑
    。另查被告犯罪後，中華民國九十六年罪犯減刑條例業經總
    統於96年7 月4 日公布，並自同年月16日起生效施行，核本
    件被告之犯罪時間，係在96年4 月24日以前，合於該條例所
    列之減刑要件，爰依該條例第2 條第1 項第3 款規定，減其
    宣告刑2 分之1 。
四、末按刑罰法令關於沒收之規定，兼採職權沒收主義與義務沒
    收主義。職權沒收，係指法院就屬於被告所有，供犯罪所用
    、預備用或因犯罪所得之物，仍得本於職權斟酌是否宣告沒
    收，例如刑法第38條第1 項第2 款、第3 款、第3 項前段等
    規定屬之。義務沒收，則又可分為絕對義務沒收與相對義務
    沒收。前者指凡法條有：「不問屬於犯人與否，沒收之」之
    特別規定者屬之，法院就此等物品是否宣告沒收，無斟酌餘
    地，除已證明滅失者外，不問屬於犯人與否或有無查扣，均
    應宣告沒收，例如刑法第38條第1 項第1 款、第2 項、第20
    0 條、第205 條、第209 條、第219 條、第266 條第2 項、
    毒品危害防制條例第18條第1 項前段等規定屬之；後者則係
    指供犯罪所用、預備用或因犯罪所得，以屬於被告所有者為
    限，始應予以沒收，例如毒品危害防制條例第19條第1 項前
    段是（最高法院96年度台上字第7069號判決參照）。本案被
    告所購買及交付予邱任延等6 人之信用卡雖有70餘張，但經
    澳洲銀行通知VISA國際組織轉知我國聯合信用卡處理中心有
    前揭偽造之信用卡遭警查扣，我國聯合信用卡處理中心再請
    如附表所示各發卡銀行分別確認如附表所示持卡人之信用卡
    均未遺失而遭人偽造者僅有45張，此外即無其他證據證明尚
    有其他偽造之信用卡，本於罪證有疑利於被告之證據法則，
    爰僅認定其所交付之偽造信用卡僅有如附表所示45張。又此
    等偽造之信用卡經邱任延等6 人分別攜往澳洲後，雖遭澳洲
    警方查扣，但因並無證據證明此等偽造信用卡業已滅失，而
    刑法第205 條關於偽造信用卡之規定又屬絕對義務沒收，爰
    依該條規定沒收之。
據上論斷，應依刑事訴訟法第299 條第1 項前段，刑法第2 條第
1 項前段、第201 條之1 第2 項後段、第205 條，現行法規所定
貨幣單位折算新臺幣條例第2 條，中華民國九十六年罪犯減刑條
例第2 條第1 項第3 款、第7 條，判決如主文。
本案經檢察官顏妃琇到庭執行職務。
中    華    民    國    98    年    7     月    16    日
                  刑事第六庭  審判長法  官  潘翠雪
                                    法  官  王士珮
                                    法  官  楊明佳
以上正本證明與原本無異。
如不服本判決應於送達後10日內向本院提出上訴狀。
                                    書記官  林金良
中    華    民    國    98    年    7     月    16    日
┌────────────────────────────┐
│附表：                                                  │
├────────┬──────────┬────────┤
│   發卡銀行     │        卡號        │偽卡之持卡人姓名│
├────────┼──────────┼────────┤
│慶豐商業銀行    │0000000000000000    │楊智盛          │
├────────┼──────────┼────────┤
│上海商業儲蓄銀行│0000000000000000    │李靜芬          │
├────────┼──────────┼────────┤
│彰化商業銀行    │0000000000000000    │陳建光          │
├────────┼──────────┼────────┤
│合作金庫銀行    │0000000000000000    │官俊彥          │
│                ├──────────┼────────┤
│                │0000000000000000    │廖金來          │
│                │                    │                │
│                │                    │                │
├────────┼──────────┼────────┤
│中央信託局楠梓分│0000000000000000    │劉錦榮          │
├────────┼──────────┼────────┤
│華信安泰信用卡  │0000000000000000    │劉惠美          │
│                ├──────────┼────────┤
│                │0000000000000000    │陳明諭          │
│                ├──────────┼────────┤
│                │0000000000000000    │周文昌          │
│                ├──────────┼────────┤
│                │0000000000000000    │戴政盛          │
├────────┼──────────┼────────┤
│華僑商業銀行    │0000000000000000    │林聖書          │
├────────┼──────────┼────────┤
│中國信託商業銀行│0000000000000000    │朱樹境          │
│                ├──────────┼────────┤
│                │0000000000000000    │魏程師          │
│                ├──────────┼────────┤
│                │0000000000000000    │戴志達          │
│                ├──────────┼────────┤
│                │0000000000000000    │李建華          │
│                ├──────────┼────────┤
│                │0000000000000000    │吳啟明          │
│                ├──────────┼────────┤
│                │0000000000000000    │蔡慶元          │
│                ├──────────┼────────┤
│                │0000000000000000    │徐進益          │
│                ├──────────┼────────┤
│                │0000000000000000    │王世芬          │
│                ├──────────┼────────┤
│                │0000000000000000    │陳志方          │
│                ├──────────┼────────┤
│                │0000000000000000    │張錫立          │
│                ├──────────┼────────┤
│                │0000000000000000    │吳友仁          │
├────────┼──────────┼────────┤
│中國信託商業銀行│0000000000000000    │呂應昌          │
├────────┼──────────┼────────┤
│臺灣區中小企業銀│0000000000000000    │黃福仁          │
│行              ├──────────┼────────┤
│                │0000000000000000    │沈海靖          │
│                ├──────────┼────────┤
│                │0000000000000000    │黃益賢          │
│                ├──────────┼────────┤
│                │0000000000000000    │鄭茂松          │
│                ├──────────┼────────┤
│                │0000000000000000    │林世明          │
│                │                    │                │
│                │                    │                │
├────────┼──────────┼────────┤
│中國國際商業銀行│0000000000000000    │陳新興          │
│                │                    │                │
│                │                    │                │
│                │                    │                │
├────────┼──────────┼────────┤
│第一銀行        │0000000000000000    │廖俊雄          │
│                ├──────────┼────────┤
│                │0000000000000000    │梁瑞燕          │
│                ├──────────┼────────┤
│                │0000000000000000    │張尚寬          │
├────────┼──────────┼────────┤
│台新商業銀行    │0000000000000000    │黃台順          │
│                │                    │                │
│                │                    │                │
│                ├──────────┼────────┤
│                │0000000000000000    │李榮啟          │
│                │                    │                │
│                │                    │                │
│                ├──────────┼────────┤
│                │0000000000000000    │鄭劍煌          │
│                ├──────────┼────────┤
│                │0000000000000000    │陳水麗          │
├────────┼──────────┼────────┤
│聯邦商業銀行    │0000000000000000    │張麗莉          │
│                ├──────────┼────────┤
│                │0000000000000000    │繆建中          │
│                ├──────────┼────────┤
│                │0000000000000000    │黃家鴻          │
│                │                    │                │
│                │                    │                │
│                ├──────────┼────────┤
│                │0000000000000000    │鍾琇亮          │
│                │                    │                │
│                │                    │                │
│                ├──────────┼────────┤
│                │0000000000000000    │郭伯松          │
├────────┼──────────┼────────┤
│荷蘭商業銀行    │0000000000000000    │唐子傑          │
│                ├──────────┼────────┤
│                │0000000000000000    │楊博堯          │
│                ├──────────┼────────┤
│                │0000000000000000    │吳世仕          │
│                ├──────────┼────────┤
│                │0000000000000000    │蔡進興          │
├────────┴──────────┴────────┤
│上開卡號之偽造信用卡各僅1張，合計45張                   │
└────────────────────────────┘
附錄本案論罪科刑法條全文
刑法第201條之1
意圖供行使之用，而偽造、變造信用卡、金融卡、儲值卡或其他
相類作為簽帳、提款、轉帳或支付工具之電磁紀錄物者，處1 年
以上7 年以下有期徒刑，得併科3 萬元以下罰金。
行使前項偽造、變造之信用卡、金融卡、儲值卡或其他相類作為
簽帳、提款、轉帳或支付工具之電磁紀錄物，或意圖供行使之用
，而收受或交付於人者，處5 年以下有期徒刑，得併科3 萬元以
下罰金。


司法院資訊處製作；財團法人民間司法改革基金會備份。
